臺灣高等法院臺中分院刑事裁定　
110年度聲字第2985號

聲  請  人  臺灣高等檢察署臺中檢察分署檢察官     
受  刑  人  陳惠龍



上列聲請人因受刑人數罪併罰有二裁判以上，聲請定其應執行之
刑（聲請案號：110年度執聲字第1382號），本院裁定如下：
    主  文
陳惠龍因犯如附表所示各罪所處之刑，應執行有期徒刑陸年陸月
併科罰金新臺幣貳拾萬元，罰金如易服勞役，以新臺幣壹仟元折
算壹日。
    理  由
一、聲請意旨略以：受刑人陳惠龍因槍砲彈藥刀械管制條例數案
    件，先後經判決確定如附表。數罪中雖有刑法第50條第1 項
    但書所列之情形，惟受刑人已請求檢察官聲請定應執行刑，
    應依刑法第50條第1項前段、第53條、第51條第5款、第7款
    規定，定其應執行之刑，及依刑法第42條第3項規定，諭知
    易服勞役之折算標準，爰依刑事訴訟法第477條第1項聲請裁
    定等語。
二、按數罪併罰之定應執行之刑，係出於刑罰經濟與責罰相當之
    考量，並非予以犯罪行為人或受刑人不當之利益，為一種特
    別的量刑過程，相較於刑法第57條所定科刑時應審酌之事項
    係對一般犯罪行為之裁量，為定應執行刑之宣告，乃對犯罪
    行為人本身及所犯各罪之總檢視，除應考量行為人所犯數罪
    反應出之人格特性，並應權衡審酌行為人之責任與整體刑法
    目的及相關刑事政策，在量刑權之法律拘束性原則下，依刑
    法第51條第5 款之規定，採限制加重原則，以宣告各刑中之
    最長期為下限，各刑合併之刑期為上限，但最長不得逾30年
    ，資為量刑自由裁量權之外部性界限，並應受法秩序理念規
    範之比例原則、平等原則、責罰相當原則、重複評價禁止原
    則等自由裁量權之內部抽象價值要求界限之支配，以使輕重
    得宜，罰當其責，俾符合法律授與裁量權之目的，以區別數
    罪併罰與單純數罪之不同，兼顧刑罰衡平原則（最高法院10
    0年度台抗字第440號刑事裁定意旨參照）。復按刑事訴訟法
    第370條第2項、第3項，已針對第二審上訴案件之定應執行
    之刑，明定有不利益變更禁止原則之適用，分屬不同案件之
    數罪併罰，倘一裁判宣告數罪之刑，曾經定其執行刑，再與
    其他裁判宣告之刑（或執行之刑）定其執行刑時，在法理上
    亦應同受此原則之拘束（最高法院103年度第14次刑事庭會
    議決議意旨參照）；亦即另定之執行刑，其裁量所定之刑期
    ，不得較重於前定之執行刑加計後裁判宣告之刑（或執行之
    刑）之總和（最高法院104年度台抗字第410號裁定意旨參照
    ）。
三、經查：
　㈠受刑人陳惠龍因槍砲彈藥刀械管制條例數罪，經臺灣桃園地
    方法院及本院先後判處如附表所示之刑確定，有各該案件判
    決及臺灣高等法院被告前案紀錄表在卷可查，本院認檢察官
    聲請定其應執行之刑為正當，應予准許。另本件聲請書雖記
    載：「數罪中雖有刑法第50條第1 項但書所列情形，惟受刑
    人已請求檢察官聲請定應執行刑，應依刑法第50條第1項前
    段、第53條、第51條第5款、第7款規定，定其應執行之刑」
    ，惟查如附表所示之罪均係不得易科罰金、不得易服社會勞
    動之罪，而無刑法第50條第1項但書不得合併處罰之情形，
    聲請意旨此部分顯係誤繕。
　㈡依最高法院110年度台抗大字第489號大法庭裁定意旨：「定
    應執行刑，不僅攸關國家刑罰權之行使，於受刑人之權益亦
    有重大影響，除顯無必要或有急迫情形外，法院於裁定前，
    允宜予受刑人以言詞、書面或其他適當方式陳述意見之機會
    ，程序保障更加周全。」本院爰依上開意旨以書面通知受刑
    人於期限內表示意見而其未於期限內表示意見，有本院110
    中分高刑鳳110聲2985字第10996號函、送達證書、收狀資料
    查詢清單、收文資料查詢清單在卷可憑。經審酌受刑人所犯
    如附表所示各罪之犯罪態樣、時間間隔、侵害法益、各罪依
    其犯罪情節所量定之刑，及所犯如附表編號1至編號3所示之
    罪，前經定應執行刑為有期徒刑1年10月，併科罰金新臺幣8
    0000元確定，有上開判決及臺灣高等法院被告前案紀錄表在
    卷可查，暨考量前述比例原則、平等原則、責罰相當原則、
    重複評價禁止原則等自由裁量權之內部抽象價值要求之界限
    ，合併定其應執行之刑及諭知罰金如易服勞役之折算標準如
    主文所示。
據上論斷，應依刑事訴訟法第477條第1項，刑法第53條、第51條
第5款、第7款、第42條第3項，裁定如主文。　　　　
中　　華　　民　　國　　111 　年　　1 　　月　　18　　日
            刑事第一庭    審判長法　官  江  德  千
　　　　　　　　　　　　        法　官  高  增  泓
　　　　　　　　　　　　　      法　官  簡  源  希
以上正本證明與原本無異。
如不服本裁定，應於收受送達後5日內向本院提出抗告書狀（須
附繕本）。因疫情而遲誤不變期間，得向法院聲請回復原狀。

                                書記官  吳  麗  琴
　　　　　　　　　　　　　　　　
中　　華　　民　　國　　111 　年　　1 　　月　　18　　日
附表：受刑人陳惠龍定應執行刑案件一覽表 
編　　　　　號  1 2 3 罪　　　　　名  槍砲彈藥刀械管制條例 槍砲彈藥刀械管制條例 槍砲彈藥刀械管制條例 宣　　告　　刑  有期徒刑10月 併科罰金新臺幣 40000元 罰金如易服勞役，以新臺幣1千元折算1日 有期徒刑7月 併科罰金新臺幣 20000元 罰金如易服勞役，以新臺幣1千元折算1日 有期徒刑8月 併科罰金新臺幣 30000元 罰金如易服勞役，以新臺幣1千元折算1日 犯　罪　日　期  108年9月間 108年9月間至108年9月17日  108年9月10日至108年9月17日 偵查(自訴)機關 年度案號  桃園地檢108年度偵字第26957號 桃園地檢108年度偵字第26957號 桃園地檢108年度偵字第26957號 最　後 事實審 法　  院 桃園地院 桃園地院 桃園地院  案　  號 109年度訴字第185號 109年度訴字第185號 109年度訴字第185號  判決日期 109年9月8日 109年9月8日 109年9月8日 確　定 判　決 法　　院 桃園地院 桃園地院 桃園地院  案　　號 109年度訴字第185號 109年度訴字第185號 109年度訴字第185號  確定日期 109年10月20日 109年10月20日 109年10月20日 是否為得易科 罰金、社會勞動之案件  不得易科、社勞 不得易科、社勞 不得易科、社勞 備註  桃園地檢109年度執字第18200號 桃園地檢109年度執字第18200號 桃園地檢109年度執字第18200號   編號1至3之罪已定應執行有期徒刑1年10月，併科罰金新臺幣80000元   
附表：受刑人陳惠龍定應執行刑案件一覽表 
編　　　　　號  4   罪　　　　　名  槍砲彈藥刀械管制條例   宣　　告　　刑  有期徒刑5年 併科罰金新臺幣 150000元 罰金如易服勞役，以新臺幣1千元折算1日   犯　罪　日　期  92年間至109年1月11日   偵查(自訴)機關 年度案號  臺中地檢109年度偵字第3925號   最　後 事實審 法　  院 中高分院    案　  號 110年度上訴字第1140號    判決日期 110年9月22日   確　定 判　決 法　　院 中高分院    案　　號 110年度上訴字第1140號    確定日期 110年10月18日   是否為得易科 罰金、社會勞動之案件  不得易科、社勞   備註  臺中地檢110年度執字第12843號